【裁判字號】    89,易,126
【裁判日期】    890510
【裁判案由】    竊盜
【裁判全文】
臺灣宜蘭地方法院刑事判決                          八十九年度易字第一二六號
    公  訴  人  臺灣宜蘭地方法院檢察署檢察官
    被      告  乙○○
右列被告因竊盜案件，經檢察官提起公訴 (八十九年度偵字第三八八號)，本院判決
如左：
    主  文
乙○○竊盜，累犯，處有期徒刑陸月。
    事  實
一、乙○○曾於八十七年間因竊盜罪，經臺灣臺東地方法院以八十七年易字第四八號
    判處有期徒刑七月，已於八十七年十二月十七日執行完畢，復不知悔改，竟意圖
    為自己不法之所有，於八十九年一月二十六日下午六時三十分許，駕駛報廢大貨
    車，至宜蘭縣蘇澳鎮朝陽里海岸大橋下高壓電塔四三號處，竊取甲○○所有之十
    六釐米、三十二釐米二種規格之鋼筋共九公噸（約價值新台幣一萬餘元），得手
    後欲變賣牟利。嗣於同日下午八時四十分許，欲將竊得之前開鋼筋運回花蓮，途
    經省道台九線蘇花公路南澳隧道南端時，為警查獲。
二、案經宜蘭縣警察局蘇澳分局報請臺灣宜蘭地方法院檢察署檢察官偵查起訴。
    理  由
一、訊據被告乙○○固坦承有於上揭時、地拿取前開鋼筋，惟矢口否認有竊盜犯行，
    辯稱：伊以為是廢鐵才拿的云云。惟查右揭事實業據被告於警訊及檢察官偵查時
    坦承不諱，核與被害人甲○○指訴之失竊情節相符，復有贓物認領保管單乙紙在
    卷足稽，且被告所竊取上開鋼筋共重達九公噸，並自承每公斤得以新台幣一元多
    之價格出售（見偵卷第第十四頁反面），則若予變賣當可獲利不少，衡情應非他
    人所棄置至為明顯，是被告所辯並無可採，被告犯行明確，應依法論科。
二、核被告乙○○所為，係犯刑法第三百二十條第一項之竊盜罪。又被告於八十七年
    間因竊盜罪，經臺灣臺東地方法院以八十七年易字第四八號判處有期徒刑七月，
    並於八十七年十二月十七日執行完畢，此有臺灣高等法院檢察署刑案紀錄簡覆表
    附卷足稽，被告於五年內再犯本件有期徒刑以上之罪，為累犯，應依刑法第四十
    七條加重其刑。爰審酌被告犯罪之動機、手段、目的及所得財物價值與被告犯罪
    後態度良好等情狀，量處如主文所示之刑。
據上論斷，應依刑事訴訟法第二百九十九條第一項前段、刑法第三百二十條第一項、
第四十七條、罰金罰鍰提高標準條例第一條前段，判決如主文。
本案經檢察官吳慧蘭到庭執行職務。
中      華      民      國        八十九        年    五    月    十    日
                                  臺灣宜蘭地方法院刑事第二庭
                                      審判長  法  官
                                              法  官
                                              法  官
右正本證明與原本無異。
如不服本判決，應於判決送達後十日內，向本院提出上訴狀。
                                          書記官
中      華      民      國    八十九    年            月              日
所犯法條：
刑法第三百二十條第一項：
意圖為自己或第三人不法之所有，而竊取他人之動產者，為竊盜罪，處五年以下有期
徒刑、拘役或五百元以下罰金。


司法院資訊處製作；財團法人民間司法改革基金會備份。
